# 安置房销售及税务问题

提问人：wx_615e71065178 时间：2021-10-14 11:06:22
单位是全资国有单位，帮政府建设了一批安置房，在公司开发成本核算，项目资金一部分来自政府拨款，其余的资金自筹解决，完工后，需要将部分安置房无偿划转给住户，部分安置房按市场价对外销售，我想请教一下陈版主，无偿划转的安置房需要按视同销售计提增值税吗，无偿划转的安置房没有对应的收入，只能确认成本吗，谢谢了

回答人：chenyiwei
“将部分安置房无偿划转给住户”是否一开始就已经明确？政府拨款是否足以涵盖安置房的建造成本？如果不足以涵盖的，则超出部分预计如何回收？市场价销售部分和无偿划拨部分是否为一个整体考虑？